bg-BG: Характеристики за регулиране на кормилната колона: Фиксирана (нерегулируема); Ръчно бързо освобождаване; Позиция с памет; Електрическа телескопична; Електрически наклон; Електрически наклон и телескопична; Телескопична; Наклон; Наклон и телескопична; Друго
fi: Ohjauspylvään säätöominaisuudet: Kiinteä (ei säädettävä); Manuaalinen pikalukitus; Muistipaikka; Sähköinen syvyyssäätö; Sähköinen kallistuksen säätö; Sähköinen kallistuksen ja syvyyden säätö; Syvyyssäätö; Kallistuksen säätö; Kallistuksen ja syvyyden säätö; Muu
zh-CN: 转向柱可调节功能: 固定式（不可调节）; 手动快拆式; 记忆位置; 电动伸缩式; 电动倾斜式; 电动倾斜和伸缩式; 伸缩式; 倾斜式; 倾斜和伸缩式; 其他
hr-HR: Značajke podesivosti stupaca upravljača: Fiksno (ne može se podešavati); Ručno brzo otpuštanje; Memoriranje pozicije; Električno teleskopsko; Električni nagib; Električni nagib i teleskopsko; Teleskopsko; Nagib; Nagib i teleskopsko; Ostalo
en: Steering column adjustability features: Fixed (non-adjustable); Manual quick-release; Memory position; Power telescopic; Power tilt; Power tilt & telescopic; Telescopic; Tilt; Tilt & telescopic; Other
sv: Funktioner för justerbarhet av rattstång: Fast (ej justerbar); Manuell snabbkoppling; Minnesposition; Elektrisk teleskop; Elektrisk lutning; Elektrisk lutning och teleskop; Teleskop; Lutning; Lutning och teleskop; Övrigt
zh-TW: 轉向柱可調節式功能: 固定式 (不可調); 手動快拆; 記憶位置; 電動伸縮; 電動傾斜; 電動傾斜及伸縮; 伸縮; 傾斜; 傾斜及伸縮; 其他
de: Einstellfunktionen der Lenksäule: Fest (nicht verstellbar); Manueller Schnellspanner; Memory-Position; Elektrisch teleskopierbar; Elektrisch neigbar; Elektrisch neig- und teleskopierbar; Teleskopierbar; Neigbar; Neig- und teleskopierbar; Sonstige
pt-BR: Coluna de direção recursos de ajuste: Fixa (não ajustável); Liberação rápida manual; Posição de memória; Telescópica elétrica; Inclinação elétrica; Inclinação e telescópica elétricas; Telescópica; Inclinação; Inclinação e telescópica; Outro
pl: Funkcje regulacji kolumny kierownicy: Stała (bez regulacji); Ręczna szybkozłączka; Pamięć ustawień; Elektrycznie teleskopowa; Elektrycznie pochylana; Elektrycznie pochylana i teleskopowa; Teleskopowa; Pochylana; Pochylana i teleskopowa; Inne
ru: Функции регулировки рулевой колонки: Фиксированная (нерегулируемая); Ручная с быстрым отсоединением; С памятью положения; Телескопическая с электроприводом; Наклонная с электроприводом; С электроприводом наклона и вылета; Телескопическая; Наклонная; Наклонная и телескопическая; Другое
lt-LT: Vairo kolonėlės reguliavimo funkcijos: Fiksuota (nereguliuojama); Rankinis greitasis atleidimas; Padėties atmintis; Elektrinė teleskopinė; Elektrinis pakreipimas; Elektrinis pakreipimas ir teleskopinė; Teleskopinė; Pakreipimas; Pakreipimas ir teleskopinė; Kita
th: คุณสมบัติการปรับแต่งคอลัมน์พวงมาลัย: ยึดติดตายตัว (ปรับไม่ได้); ปลดเร็วแบบแมนนวล; ตำแหน่งหน่วยความจำ; ยืดหดด้วยไฟฟ้า; ปรับความเอียงด้วยไฟฟ้า; ปรับความเอียงและยืดหดด้วยไฟฟ้า; ยืดหด; ปรับความเอียง; ปรับความเอียงและยืดหด; อื่นๆ
es: Características de ajuste de la columna de dirección: Fijo (no ajustable); Liberación rápida manual; Posición de memoria; Telescópico eléctrico; Inclinación eléctrica; Inclinación y telescópico eléctricos; Telescópico; Inclinación; Inclinación y telescópico; Otro
ro-RO: Caracteristici de reglare ale coloanei de direcție: Fixă (nereglabilă); Eliberare rapidă manuală; Poziție cu memorie; Telescopică electrică; Înclinare electrică; Înclinare și telescopică electrică; Telescopică; Înclinare; Înclinare și telescopică; Altele
fr: Fonctions de réglage de la colonne de direction: Fixe (non réglable); À démontage rapide manuel; Position mémorisée; Télescopique électrique; Inclinable électrique; Inclinable et télescopique électrique; Télescopique; Inclinable; Inclinable et télescopique; Autre
da: Justeringsfunktioner for ratstamme: Fast (ikke-justerbar); Manuel quick-release; Hukommelsesposition; Elektrisk teleskop; Elektrisk tilt; Elektrisk tilt og teleskop; Teleskopisk; Tilt; Tilt og teleskop; Andet
ja: ステアリングコラム調整機能: 固定式 (調整不可); 手動クイックリリース; メモリーポジション; 電動テレスコピック; 電動チルト; 電動チルト＆テレスコピック; テレスコピック; チルト; チルト＆テレスコピック; その他
ko: 스티어링 열 조절 기능: 고정식(조절 불가); 수동 퀵 릴리스; 메모리 위치; 전동 텔레스코픽; 전동 틸트; 전동 틸트 및 텔레스코픽; 텔레스코픽; 틸트; 틸트 및 텔레스코픽; 기타
nl: Stuurkolom verstelbaarheidskenmerken: Vast (niet verstelbaar); Handmatige snelsluiting; Geheugenpositie; Elektrisch telescopisch; Elektrisch kantelbaar; Elektrisch kantelbaar en telescopisch; Telescopisch; Kantelbaar; Kantelbaar en telescopisch; Overige
pt-PT: Características de ajuste da coluna de direção: Fixa (não ajustável); Libertação rápida manual; Posição de memória; Telescópica elétrica; Inclinação elétrica; Inclinação e telescópica elétricas; Telescópica; Inclinação; Inclinação e telescópica; Outro
vi: Các tính năng điều chỉnh cột lái: Cố định (không điều chỉnh được); Tháo nhanh thủ công; Vị trí nhớ; Điều chỉnh khoảng cách bằng điện; Chỉnh nghiêng bằng điện; Chỉnh nghiêng & thu gọn bằng điện; Thu gọn; Nghiêng; Nghiêng & thu gọn; Khác
cs: Funkce nastavení sloupku řízení: Pevný (nenastavitelný); Manuální rychloupínací; Paměť polohy; Elektrický teleskopický; Elektricky naklápěcí; Elektricky naklápěcí a teleskopický; Teleskopický; Naklápěcí; Naklápěcí a teleskopický; Jiné
hu: Kormányoszlop állíthatósági funkciói: Fix (nem állítható); Kézi gyorskioldós; Memóriapozíció; Elektromos teleszkópos; Elektromos dőlésszög-állítás; Elektromos dőlésszög- és teleszkópos állítás; Teleszkópos; Dönthető; Dönthető és teleszkópos; Egyéb
nb: Justeringsfunksjoner for styringskolonnen: Fast (ikke-justerbar); Manuell hurtigkobling; Minnefunksjon; Elektrisk teleskopisk; Elektrisk tilt; Elektrisk tilt og teleskopisk; Teleskopisk; Tilt; Tilt og teleskopisk; Annet
el: Λειτουργίες ρύθμισης κολόνας τιμονιού: Σταθερή (μη ρυθμιζόμενη); Χειροκίνητη γρήγορη απασφάλιση; Θέση μνήμης; Ηλεκτρικά τηλεσκοπική; Ηλεκτρική ανάκληση; Ηλεκτρική ανάκληση & τηλεσκοπική; Τηλεσκοπική; Ανάκληση; Ανάκληση & τηλεσκοπική; Άλλο
it: Caratteristiche di regolazione del piantone dello sterzo: Fisso (non regolabile); Sgancio rapido manuale; Posizione con memoria; Telescopico elettrico; Inclinazione elettrica; Inclinazione e telescopico elettrico; Telescopico; Inclinabile; Inclinabile e telescopico; Altro
sl-SI: Funkcije nastavljivosti krmilnega stebra: Fiksno (nenastavljivo); Ročna hitra sprostitev; Spominska pozicija; Električno teleskopsko; Električen nagib; Električen nagib in teleskopsko; Teleskopsko; Nagib; Nagib in teleskopsko; Drugo
tr: Direksiyon ayarlanabilirlik özellikleri: Sabit (ayarlanamaz); Manuel hızlı çıkarma; Hafızalı konum; Elektrikli teleskopik; Elektrikli eğim; Elektrikli eğim ve teleskopik; Teleskopik; Eğim; Eğim ve teleskopik; Diğer
sk-SK: Funkcie nastaviteľnosti stĺpika riadenia: Pevný (nenastaviteľný); Manuálne rýchle uvoľnenie; Pamäťová poloha; Elektrické teleskopické; Elektrické naklápanie; Elektrické naklápanie a teleskopické; Teleskopické; Naklápanie; Naklápanie a teleskopické; Iné